臺灣高雄地方法院刑事判決　　　　　　　96年度訴字第4115號
公　訴　人　臺灣高雄地方法院檢察署檢察官
被　　　告　甲○○
上列被告因違反毒品危害防制條例案件，經檢察官提起公訴（96
年度毒偵字第7315號），經本院合議庭裁定改行簡式審判程序，
判決如下：
    主  文
甲○○施用第一級毒品，處有期徒刑柒月，扣案之第一級毒品海
洛因毒品壹包（驗餘淨重零點壹肆肆公克），沒收銷燬之，扣案
之注射針筒貳支，沒收之；又施用第二級毒品，處有期徒刑月
。應執行有期徒刑捌月，扣案之第一級毒品海洛因毒品壹包（驗
餘淨重零點壹肆肆公克），沒收銷燬之，扣案之注射針筒貳支，
沒收之。
    事  實
一、甲○○前於民國92年間，因施用毒品案件，經國防部南部原
    方軍事法院裁定送觀察、勒戒後，認無繼續施用毒品之傾向
    ，於93年4 月14日釋放，並由國防部南部地方軍事法院檢察
    署檢察官以93年度平處(二)字第127 號為不起訴處分確定。詎
    猶戒斷毒癮，在上開觀察勒戒執行完畢後5 年內，(1)基於施
    用施用第二級毒品安非他命、甲基安非他命之犯意，於96年
    8 月9 日中午12時許，在高雄縣大寮鄉○○路某寺廟內，以
    將含有第二級毒品安非他命、甲基安非他命晶體置入玻璃球
    燒烤後吸食其霧化氣體之方式，施用第二級毒品乙次；(2)另
    基於施用第一級毒品海洛因之犯意，於96年8 月10日中午12
    時許，在上開寺廟之廁所內，將第一級毒品海洛因摻入水後
    以針筒注射方式，施用第一級毒品乙次。嗣於96年8 月10日
    下午5 時55分許，為警在高雄縣大寮鄉○○路670 巷31號前
    查獲，並扣得其所持有之海洛因1 小包（驗前淨重0.170 公
    克，驗餘淨重0.144 公克）、及其所有供施用毒品之注射針
    筒2 支，且經其同意採尿送驗後，呈嗎啡、安非他命、甲基
    安非他命陽性反應，始查悉上情。
二、案經高雄市政府警察局小港分局報請臺灣高雄地方法院檢察
    署檢察官偵查起訴。
    理  由
一、按本案被告甲○○所犯係死刑、無期徒刑、最輕本刑為3 年
    以上有期徒刑以外之罪，其於準備程序就前揭被訴事實為有
    罪之陳述，經受命法官告知簡式審判程序之旨，並聽取其與
    公訴人之意見後，本院認無不得或不宜改依簡式審判程序進
    行之情形，爰依刑事訴訟法第273 條之1 第1 項規定，裁定
    本件由受命法官獨任進行簡式審判程序，合先敘明。
二、訊據被告對於前揭時地施用第一級毒品、施用第二級毒品各
    1 次乙節，於本院審理時坦承不諱（見本院96年11月30日審
    判筆錄），並查：
(一)、被告於96年8 月10日為警查獲時所採尿液，經送高雄市立凱
    旋醫院（下稱凱旋醫院）以酵素免疫法氣相層析質譜法檢驗
    確認，呈安非他命、甲基安非他命、嗎啡陽性反應（按海洛
    因施用入人體後水解還原成嗎啡，再循嗎啡之代謝方式排出
    體外，業據行政院衛生署藥物食品檢驗局73藥檢壹字第0302
    21號函說明綦詳），此有凱旋醫院96年8 月20日轉碼編號
    A00000000 號濫用藥物尿液檢驗報告、高雄市政府警察局小
    港分局嫌疑人尿液代碼與姓名對照表各1 份在卷可稽（見偵
    卷第16頁、第17頁）在卷可稽。
(二)、前揭凱旋醫院係以GC/MS （即氣相層析質譜儀分析法）方法
    作為確認檢驗之方式，而該方法之原理係檢品經氣化後，通
    過層析管分離純化，再將純化後之成分循序送入質譜儀做個
    別鑑定。因質譜儀所測定之圖譜，在化學上被公認具有指紋
    特性，故可據以完全判定該檢品係為何種化合物。職是，臺
    北榮民總醫院即認為「若以氣相層析質譜儀（GC/MS） 作藥
    物及其代謝產物之定性及定量分析，幾乎不會有偽陽性反應
    產生」，此經該院83年4 月7 日以83北總內字第3059號函示
    明確。本件被告之尿液經以氣相層析質譜儀分析法檢驗，既
    呈嗎啡、安非他命、甲基安非他命陽性反應，且濃度亦分別
    大於2400ng/ml 、2000 ng/ml、2000ng/ml ，顯見被告確有
    上揭時間分別施用第一級毒品海洛因、第二級毒品安非他命
    及甲基安非他命之甚明。
(三)、而扣案之白色粉末，業據被告自承：係伊所有供己施用之海
    洛因等語，經送凱旋醫院以氣相層析質譜儀分析法鑑驗，結
    果亦呈海洛因陽性反應，有該院96年8 月20日高市凱醫驗字
    第4712號濫用藥物成品檢驗鑑定書1 份（見偵卷第18頁）在
    卷可參，足證扣案之白色粉末確為海洛因，屬毒品危害防制
    條例第2 條第2 項第1 款所規定之第一級毒品。是依上開卷
    附之各項文書、證物等補強證據，已足資擔保被告於本院審
    理中所為之上開任意性自白之真實性，堪信為真實。其於上
    揭時地施用第一級毒品海洛因之犯行，洵堪認定。此外，並
    有注射針筒2 支扣案可佐，被告於上揭時、地，分別施用第
    一級毒品、第二級毒品之犯行，洵堪認定。
(四)、又被告前於92年間，因施用毒品案件，經國防部南部原方軍
    事法院裁定送觀察、勒戒後，認無繼續施用毒品之傾向，於
    93年4 月14日釋放，並由國防部南部地方軍事法院檢察署檢
    察官以93年度平處(二)字第127 號為不起訴處分確定等情，有
    臺灣高等法院被告前案紀錄表1 份在卷可稽，其於前述觀察
    勒戒執行完畢釋放後5 年內，再犯本件施用第一級毒品、及
    施用第二級毒品之犯行，事證明確，核與毒品危害防制條例
    第23條第2 項規定相符，依法應予論科。
三、查海洛因、安非他命、甲基安非他命，依毒品危害防制條例
    第2 條第2 項第1 、2 款規定，分別係屬第一級毒品、第二
    級毒品。核被告所為，係犯毒品危害防制條例第10條第1 項
    、第2 項之施用第一級毒品罪、施用第二級毒品罪。被告持
    有第一級毒品海洛因、第二級毒品安非他命、甲基安非他命
    進而施用，其持有之低度行為應為施用之高度行為所吸收，
    不另論罪。被告以一行為同時施用安非他命、甲基安非他命
    2 種第二級毒品，為想像競合犯，應從一情節較重之施用第
    二級毒品甲基安非他命罪論處。被告先後施用第二級毒品、
    第一級毒品之犯行，犯意互殊、行為各別，應分論併罰。爰
    審酌被告前已有施用毒品之不良素行，歷經觀察勒戒程序猶
    施用之，顯見其戒毒意志不堅，本不宜寬貸，惟念其施用毒
    品乃自戕一己之身體健康，對社會造成之危害尚非直接鉅大
    ，且犯後坦承犯行，態度良好等一切情狀，分別量處如主文
    所示之刑，並定其應執行刑。扣案之第一級毒品海洛因1 包
    （驗前淨重0.170 公克，驗餘淨重0.144 公克）屬違禁物，
    不問屬於犯人與否，應依毒品危害防制條例第18條第1 項前
    段之規定，宣告沒收銷燬之；扣案毒品之外包裝已用於包裹
    上開毒品，難以與毒品完全析離，應一併沒收銷燬之。另扣
    案之注射針筒2 支，業據被告自承：係其所有用以施用毒品
    ，且已使用過等情（見警卷第2 頁），為被告所有且供犯罪
    所用之物，應依刑法第38條第1 項第2 款之規定，宣告沒收
    。至鑑驗耗用之海洛因既已滅失，自無庸宣告沒收銷燬。又
    本件犯罪時間在96年4 月24日以後，不符中華民國96年罪犯
    減刑條例之規定，不予減刑，附此敘明。
據上論斷，應依刑事訴訟法第273 條之1 第1 項、第284 條之1
、第299 條第1 項前段，毒品危害防制條例第10條第1 項、第2
項、第18條第1 項前段，刑法第11條、第55條、第38條第1 項第
2款、第51條第5 款，判決如主文。
本案經檢察官吳美齡到庭執行職務。
中　　華　　民　　國　　96　　年　　12　　月　　11　　日
                  刑事第五庭    法　官  李殷君
以上正本證明與原本無異。
如不服本判決應於收受本判決後10日內向本院提出上訴書狀，並
應敘述具體理由，如未敘述上訴理由者，應於上訴期間屆滿後20
日內補提理由書狀於本院（均須按他造當事人之人數附繕本）「
切勿逕送上級法院」。
中　　華　　民　　國　　96　　年　　12　　月　  11　　日
                                書記官  陳昱良
附錄本判決論罪之法條：
毒品危害防制條例第10條
施用第一級毒品者，處 6 月以上 5 年以下有期徒刑。
施用第二級毒品者，處 3 年以下有期徒刑。
